臺灣高等法院臺中分院刑事判決
110年度上訴字第1720號
上  訴  人  臺灣臺中地方檢察署檢察官
上  訴  人  
即  被  告  鍾宏益



            鍾坤詮



            黃柏翔


被      告  謝瑞寶


被      告  張振霖


上  二  人
選任辯護人  張績寶律師
            劉俊宏律師
被      告  蔡慶鋒



上列上訴人因被告違反廢棄物清理法案件，不服臺灣臺中地方法
院105年度原訴字第39號，中華民國109年11月27日第一審判決（
起訴案號：臺灣臺中地方檢察署105年度偵字第00065、16538、1
8439、19084、19710、20746號），提起上訴，本院判決如下：
    主  文
上訴駁回。
戊○○、丁○○、乙○○應各向公庫支付新臺幣拾萬元。
    事  實
一、謝○○(所涉違反廢棄物清理法犯行由本院另行審結)自民國10
    4年1月5日起，以每月新臺幣(下同)3萬元之代價向○○通運有
    限公司(下稱○○公司)負責人黃○○承租坐落臺中市○○區○○段第
    00000、00000、00000、00000、000、000、000、00000、00
    000等地號土地(上開土地為土地所有權人陳○○代表其餘土地
    所有權人出租予○○公司)。詎其明知未經主管機關許可，不
    得提供土地堆置廢棄物，竟自104年8、9月間起僱請吳○○(已
    歿，所涉違反廢棄物清理法犯行業經臺灣臺中地方法院為不
    受理判決確定)在該處看守管理場地，管制載運廢棄物車輛
    之進出及收款；另僱請黃○○(所涉違反廢棄物清理法犯行由
    臺灣臺中地方法院另行審結)在該處操作挖土機，協助載運
    夾雜大量垃圾之廢棄土石方等廢棄物之車輛傾倒廢棄物，而
    非法提供土地堆置廢棄物。柯○○、洪○○(柯○○所涉違反廢棄
    物清理法犯行由臺灣臺中地方法院另行審結，洪○○部分本院
    另結)、己○○、丙○○亦均明知從事廢棄物清除、處理業務，
    應向直轄市、縣(市)主管機關或中央主管機關委託之機關申
    請核發公民營廢棄物清除處理機構許可文件後，始得受託從
    事清除、處理廢棄物業務，未向主管機關申請領有廢棄物清
    除、處理許可文件，不得從事廢棄物之貯存、清除、處理等
    行為，於與謝○○就提供上開土地堆置廢棄物達成協議後，洪
    ○○即僱請戊○○，並分別調派乙○○、黃○○，及經由王○○調派丁○○；己○○僱請庚○○；丙○○僱請真實姓名年籍不詳綽號「阿○
    」、「阿○」之人(均無證據證明未滿18歲)，分別共同基於
    非法清理廢棄物之犯意聯絡，於附表所示之時間，駕駛如附
    表所示之車輛，載運如附表所示之營建事業廢棄物，陸續清
    除並載運至上開土地堆置、貯存，所堆置廢棄物範圍並及於
    相連之臺中市○○區○○段○00000○00000○00000○地號土地(為台
    灣高速鐵路股份有限公司〈下稱台灣高鐵公司〉所有)。嗣於1
    05年1月26日，為內政部警政署保安警察第七總隊第三大隊
    警員會同臺中市政府環境保護局至現場稽查，復於105年3月
    13日，經臺中市政府警察局第四分局警員會同臺中市政府環
    境保護局再次至現場稽查，並調閱附近路口監視器系統追查
    進出車輛，而循線查知上情。
二、案經內政部警政署保安警察第七總隊第三大隊、臺中市政府
    警察局第四分局移請臺灣臺中地方檢察署檢察官偵查起訴。
    理  由
一、證據能力部分：本院以下所引用之供述及非供述證據，均與
    本件事實具有自然關聯性，又未據被告、辯護人或檢察官爭
    執其證據能力，復查無事證足認有違背法定程序或經偽造、
    變造所取得等證據排除之情事，且經本院依刑事訴訟法第16
    4條、第165條踐行調查程序，均堪認有證據能力。
二、得心證之理由：被告丙○○經合法通知未到庭，惟被告丙○○已
    於原審坦承犯行（詳原審卷四第213頁、卷五第180頁），被
    告戊○○、乙○○、丁○○則於上揭事實坦承不諱，被告己○○、庚○○則辯稱其等所倒為剩餘土石方云云，惟查被告己○○、庚○○
    已於原審109年9月29日準備程序及審判程序坦承犯行（詳原
    審105年度原訴字第39號卷五第169至171頁、175至182頁）
    ，且被告所為核與洪○○、謝○○及吳○○所述主要情節相符，並
    經下列證人證述明確，及有下列證據在卷可參：
　㈠證人證述：
  ⒈證人即地主陳○○105年6月26日警詢筆錄（見辛警卷㈥第2570至
    2574頁）。
　⒉證人即○○交通股份有限公司及○○交通股份有限公司負責人胡○○105年6月2日警詢筆錄（見辛警卷㈢第1124至1127頁）。
　⒊證人即○○交通有限公司負責人王○○105年6月11日警詢筆錄（
    見辛警卷㈣第1551至1554頁）、105年6月23日偵訊筆錄（見
    乙卷㈠第42至44頁）。
　⒋證人即○○通運股份有限公司負責人陳○○105年5月28日警詢筆
    錄（見辛警卷㈤第2029至2032頁）。
　⒌證人即○○通運有限公司負責人賴○○105年6月2日警詢筆錄（見
    辛警卷㈥第2269至2271頁）。
　⒍證人羅○○105年7月14日警詢筆錄（見辛警卷㈥第2415至2417頁
    ）。
　⒎證人即○○交通有限公司負責人阮○○105年5月27日警詢筆錄（
    見辛警卷㈥第2421至2424頁）。
　⒏證人江○○105年7月14日警詢筆錄（見辛警卷㈥第2430至2432頁
    ）。
　⒐證人陳○○105年7月14日警詢筆錄（見辛警卷㈥第2539至2541頁
    ）。
　⒑證人即○○交通有限公司負責人陳○○105年6月3日警詢筆錄（見
    辛警卷㈥第2548至2551頁）。
  ㈡書證部分：
　⒈臺中市政府環境保護局105年4月13日中市環稽字第000000000
    0號函（見辛警卷㈠第34至42頁）：1-1、黃○○說明函。1-2、
    ○○公司與謝○○之土地租賃契約及租賃土地範圍圖。1-3、臺
    中市○○區○○段000○000○000○○○地號空拍圖（現場廢棄物堆置
    情形照片）。 
　⒉臺中市政府環境保護局105年1月26日之稽查現場所拍攝之查
    獲在現場之挖土機、貨櫃屋及現場採樣等照片20張、遺留在
    貨櫃屋內工作簽到表6張之影本、支出證明單4份之影本、加
    油站之統一發票5張之影本（見辛警卷㈠第83至102頁）。
　⒊臺中市○○地○○○○○○○○段000○000000○○地號）（見辛警卷㈠第10
    4頁）。
　⒋臺中市政府環境保護局105年1月26日之環境稽查紀錄表（見
    辛警卷㈠第105至106頁）。
　⒌臺中市政府環境保護局105年1月26日之稽查現場所拍攝之查
    獲在現場之挖土機、現場廢棄物堆置情形及車號0000-00號
    自小客車等照片8張（見辛警卷㈠第122至125頁）。
　⒍105年1月26日之查獲在現場遭非法棄置事業廢棄物及載運廢
    棄曳引車進、出場址等照片（見辛警卷㈠第137至149頁）。
　⒎105年5月19日之查獲現場空拍照片、105年1月26日現場廢棄
    物堆置情形及挖坑回填廢棄物堆置情形等照片（見辛警卷㈠
    第161至164頁）。
　⒏被告柯○○所持用之行動電話門號0000000000號於105年3月12
    日當日之上網通聯定位紀錄(見辛警卷㈡第809至824頁)。
　⒐柯○○警詢提供之估價單（見辛警卷㈡第826頁）。
　⒑車牌號碼000-00號自用大貨車於104年11月2日至同年月29日
    進入臺中市○○區○○段000、000、000之0、000、000之0、000
    之0等地號土地傾倒廢棄物共計21車次之每車次時間一覽表
    及路口監視器錄影畫面翻拍照片共91張（見辛警卷㈡第834至
    889頁）。
　⒒車牌號碼000-00號自用大貨車之車輛詳細資料報表、行車執
    照（見辛警卷㈡第838頁）。
　⒓105年3月15日之查獲現場遭非法棄置事業廢棄物照片（見辛
    警卷㈡第966至968頁）。
　⒔扣押車牌號碼000-00號營業貨運曳引車、車牌號碼00-00號營
    業半拖車之內政部警政署保安警察第七總隊第三大隊第二中
    隊代保管條及上開扣押車輛之照片2張、行照（見辛警卷㈢第
    992至995頁）。
　⒕車牌號碼000-00號營業貨運曳引車、車牌號碼00-00號營業半
    拖車之行車執照、車輛詳細資料報表（見辛警卷㈢第1000至1
    001頁、第1000至1131頁）。
　⒖車牌號碼000-00號營業貨運曳引車附掛00-00號營業半拖車於
    104年11月2日至105年1月4日進入臺中市○○區○○段第車牌000
    、000、000之0、000、000之0、000之0等地號土地傾倒廢棄
    物共40車次之路口監視器錄影畫面翻拍照片共240張（見辛
    警卷㈢第1002至1120頁）。
　⒗洪○○之指認犯罪嫌疑人紀錄表（105年6月24日）（見辛警卷㈢
    第1121至1123頁）。
　⒘簡○○分別將車牌號碼000-00號營業貨運曳引車、車牌號碼00-
    00號營業半拖車靠行登記在○○、○○公司名下時所簽立之營用
    汽車貨運業接受個別經營者（寄行）委託服務契約書（見辛
    警卷㈢第1000至1000頁）。
　⒙戊○○之指認犯罪嫌疑人紀錄表（105年6月24日）（見辛警卷㈢
    第1142至1144頁）。
　⒚扣押車牌號碼000-00號自用自用曳引車、車牌號碼00-00號自
    用半拖車內政部警政署保安警察第七總隊第三大隊第二中隊
    代保管保管條、代保管物品明細清單、行照（見辛警卷㈢第1
    153至1155頁、第1160至1161頁）。
　⒛車牌號碼000-00號自用曳引車、車牌號碼00-00號自用半拖車
    之行車執照、車輛詳細資料報表（見辛警卷㈢第1162至1163
    頁）。
　車牌號碼000-00號自用曳引車暨附掛之車牌號碼00-00號自用
    半拖車於104年11月2日至105年1月4日進入臺中市○○區○○段
    第000、000、00000、000、00000、00000等地號土地傾倒廢
    棄物共53車次之每車次時間一覽表及路口監視器錄影畫面翻
    拍照片共328張（見辛警卷㈢第1164至1331頁）。
　○○工程行營業人統一編號查詢結果（見辛警卷㈢第1332頁）。
     
　扣押車牌號碼000-0000號自用曳引車、車牌號碼000-0000號
    自用半拖車內政部警政署保安警察第七總隊第三大隊第二中
    隊代保管條及上開扣押車輛之照片4張（見辛警卷㈣第1348至
    1352頁）。
　○○工程行營業人統一編號查詢結果、臺中市政府105年4月19
    日府授經商字第0000000000號函（主旨：貴商業「○○工程行
    申請設立登記一案，准如所請，請查照」）（見辛警卷㈣第1
    353至1357頁）。
　乙○○之指認犯罪嫌疑人紀錄表（105年6月24日）（見辛警卷㈣
    第1364至1366頁）。
　車牌號碼000-0000自用曳引車、車牌號碼000-0000自用半拖
    車之車輛詳細資料報表（見辛警卷㈣第1367至1368頁）。
　車牌號碼000-00號營業貨運曳引車暨附掛之車牌號碼00-00號
    營業半拖車於104年11月2日至105年1月4日進入臺中市○○區○○段000、000、00000、000、00000、00000等地號土地傾倒
    廢棄物共58車次之每車次時間一覽表及路口監視器錄影畫面
    翻拍照片共447張（見辛警卷㈢第1369至1550頁）。
　臺中市政府105年3月24日府授經商字第00000000000號函(主
    旨：貴公司「○○交通有限公司」申請修正章程變更登記，經
    核符合規定，准予登記)(見辛警卷㈣第1555至1556頁)。
　被告乙○○購得車牌號碼000-00號（原車號：000-00）營業貨
    運曳引車之汽車買賣合約書（見辛警卷㈣第1557頁）。
　被告乙○○將該二車改登記至○○工程行時結清靠行費用，而由○○公司開立之統一發票2紙(見辛警卷㈣第1558頁)。
　被告乙○○繳交車牌號碼000-00號自用貨運曳引車及附掛之車
    牌號碼00-00號自用半拖車之牌照稅、燃料稅予○○公司之單
    據2張（見辛警卷㈣第1559頁）。
　車牌號碼000-0000自用曳引車之汽車車籍查詢（見辛警卷㈣第
    1560頁）。
　車牌號碼000-00號營業貨運曳引車之汽車新領牌照登記書（
    見辛警卷㈣第1561頁）。
　車牌號碼000-00號營業曳引車、車牌號碼00-00號營業半拖車
    之車輛詳細資料報表（見辛警卷㈢第1562至1563頁）。
　車牌號碼000-00號營業貨運曳引車、車牌號碼00-00號營業半
    拖車之行車執照（見辛警卷㈤第1943頁）。
　車牌號碼000-00號營業貨運曳引車暨附掛之車牌號碼00-00號
    營業半拖車、車牌號碼00-000號營業貨運曳引車暨附掛之車
    牌號碼00-00號營業半拖車之內政部警政署保安警察第七總
    隊第三大隊第二中隊查扣大型機具交付代為保管證明（見辛
    警卷㈤第1961至1962頁、第2061至2062頁）。
　車牌號碼000-00號營業貨運曳引車暨附掛之車牌號碼00-00號
    營業半拖車、車牌號碼00-000號營業貨運曳引車暨附掛之車
    牌號碼00-00號營業半拖車等之車輛詳細資料報表（見辛警
    卷㈤第1963至1964頁、第2037至2038頁、第2065至2066頁、
    第2125至2126頁）。
　己○○之指認犯罪嫌疑人紀錄表（105年7月14日）（見辛警卷㈤
    第1970至1972頁）。
　車牌號碼000-00號營業貨運曳引車暨附掛之車牌號碼00-00號
    營業半拖車於104年11月2日至同年月25日進入臺中市○○區○○
    段000、000、00000、000、00000、00000等地號土地傾倒廢
    棄物共19車次之每車次時間一覽表及路口監視器錄影畫面翻
    拍照片共105張（見辛警卷㈤第1973至2028頁）。
　車牌號碼000-00號、00-000號營業貨運曳引車○○公司時所簽
    立之汽車貨運接受自備車輛靠行服務契約書（見辛警卷㈤第2
    033至2036頁、第2121至2124頁）。
　車牌號碼00-000號營業貨運曳引車、車牌號碼00-00號營業半
    拖車之行車執照（見辛警卷㈤第2063至2064頁）。
　車牌號碼00-000號營業貨運曳引車暨附掛之車牌號碼00-00號
    營業半拖車、於104年11月1日至同年月23日進入臺中市○○區
    ○○段000、000、00000、000、00000、00000等地號土地傾倒
    廢棄物共16車次之每車次時間一覽表及路口監視器錄影畫面
    翻拍照片共66張（見辛警卷㈤第2067至2109頁）。
　庚○○之指認犯罪嫌疑人紀錄表（105年7月14日）（見辛警卷㈤
    第2114至2116頁）。
　臺灣土地銀行存款存摺（戶名：王○○、帳號：000000000000
    號）影本（見辛警卷㈥第2252至2261頁）。
　○○通運公司車號000-00號運曳引車營業貨於104年10月22、23
    、27日、11月3、4、18日之出車日報表各1張及發票2紙（見
    辛警卷㈥第2262至2265頁、第2340至2343頁）。
　王○○之指認犯罪嫌疑人紀錄表（105年7月14日）（見辛警卷㈥
    第2266至2268頁）。
　車牌號碼000-00號營業貨運曳引車暨附掛之車牌號碼00-00號
    營業半拖車等之車輛詳細資料報表（見辛警卷㈥第2272至227
    3頁、第2298至2299頁）。
　車牌號碼000-00號營業貨運曳引車暨附掛之車牌號碼00-00號
    營業半拖車之內政部警政署保安警察第七總隊第三大隊第二
    中隊查扣大型機具交付代為保管證明份及扣押車輛之現況照
    片4張（見辛警卷㈥第2295至2297頁）。
　車牌號碼000-00號營業貨運曳引車暨附掛之車牌號碼00-00號
    營業半拖車於104年11月3日至23日進入臺中市○○區○○段000
    、000、000之0、000、000之0、000之0等地號土地傾倒廢棄
    物共14車次之每車次時間一覽表及路口監視器錄影畫面翻拍
    照片共80張（見辛警卷㈥第2300至2339頁）。
　丁○○之指認犯罪嫌疑人紀錄表（105年7月14日）（見辛警卷㈥
    第2248至2350頁）。
　車牌號碼000-00號營業貨運曳引車暨附掛之車牌號碼00-00號
    營業半拖車等之車輛詳細資料報表（見辛警卷㈥第2355至235
    6頁）。
　車牌號碼000-00號營業貨運曳引車、車牌號碼00-00號營業半
    拖車之車輛詳細資料報表、行車執照（見辛警卷㈥第2371頁
    、第2425至2426頁）。
　車牌號碼000-00號營業貨運曳引車暨附掛之車牌號碼00-00號
    營業半拖車於105年1月2日、4日進入臺中市○○區○○段000、0
    00、000之0、000、000之0、000之0等地號土地傾倒廢棄物
    共6車次之每車次時間一覽表及路口監視器錄影畫面翻拍照
    片共36張（見辛警卷㈥第2372至2390頁）。
　黃○○之指認犯罪嫌疑人紀錄表（105年7月14日）（見辛警卷㈥
    第2392至2394頁）。
　車牌號碼000-00號營業貨運曳引車暨附掛之車牌號碼00-00號
    營業半拖車之內政部警政署保安警察第七總隊第三大隊第二
    中隊查扣大型機具交付代為保管證明（見辛警卷㈥第2413至2
    414頁）。
　車牌號碼000-00號營業貨運曳引車、車牌號碼00-00號營業半
    拖車之行車執照（見辛警卷㈥第2418頁）。
　被告黃○○於103年11月30日向證人江○○購買車牌號碼000-00號
    營業貨運曳引車所簽立之中古汽車（介紹買賣）合約書（見
    辛警卷㈥第2433至2434頁）。
　證人羅○○曾於101年11月間向證人江○○購買車牌號碼00-00號
    營業半拖車時所簽立之汽車買賣合約書（見辛警卷㈥第2435
    至2436頁）。
　車牌號碼00-00號營業半拖車之車輛詳細資料報表（見辛警卷
    ㈥第2449頁）。
　車牌號碼000-000號營業貨運曳引車暨附掛之車牌號碼00-00
    號營業半拖車之車輛詳細資料報表（見辛警卷㈥第2459至246
    0頁、第2562至2563頁）。
　車牌號碼000-000號營業貨運曳引車暨附掛之懸掛號碼為00-0
    0號之車牌之營業半拖車於104年11月2日至30日進入臺中市○○區○○段000、000、00000、000、00000、00000等地號土地
    傾倒廢棄物共6車次之每車次時間一覽表及路口監視器錄影
    畫面翻拍照片共33張（見辛警卷㈥第2461至2476頁）。
　車牌號碼000-00號營業貨運曳引車暨附掛之車牌號碼00-00號
    營業半拖車之車輛詳細資料報表（見辛警卷㈥第2477至2478
    頁、第2560至2561頁）。
　車牌號碼000-00號營業貨運曳引車暨附掛之車牌號碼00-00號
    營業半拖車於104年11月2日至12月24日進入臺中市○○區○○段
    000、000、000之0、000、000之0、000之0等地號土地傾倒
    廢棄物共13車次之每車次時間一覽表及路口監視器錄影畫面
    翻拍照片共72張（見辛警卷㈥第2479至2514頁）。
　丙○○之指認犯罪嫌疑人紀錄表（105年7月14日）（見辛警卷㈥
    第2515至2517頁）。
　車牌號碼000-00號營業貨運曳引車暨附掛之車牌號碼00-00號
    營業半拖車之內政部警政署保安警察第七總隊第三大隊第二
    中隊查扣大型機具交付代為保管證明（見辛警卷㈥第2528至2
    530頁）。
　車牌號碼000-000號營業貨運曳引車暨附掛之車牌號碼00-00
    號營業半拖車之內政部警政署保安警察第七總隊第三大隊第
    二中隊查扣大型機具交付代為保管證明（見辛警卷㈥第2537
    至2538頁）。
　車牌號碼000-00號營業貨運曳引車暨附掛之車牌號碼00-00號
    營業半拖車、車牌號碼000-000號營業貨運曳引車暨附掛之
    車牌號碼00-00號營業半拖車之汽車貨運業接受自備車輛靠
    行服務契約書等資料（見辛警卷㈥第2552至2559頁）。
　臺中市○○區○○段000、000、000之0、000、000之0、000之0等
    地號土地之土地所有權狀暨土地所權人陳○○、陳○○、蔡○○、
    陳○○、陳○○、陳○○、陳○○、陳○○等人授權陳○○處理上開土地
    所簽立之授權書各1紙（見辛警卷㈥第2577至2608頁）。
　陳○○將上開土地租賃予○○公司之黃○○所簽立之土地租賃契約
    書1份（見辛警卷㈥第2609至2611頁）。
　陳○○之指認照片（指認黃○○）(見辛警卷㈥第2612頁)。
　陳○○提供之代收票據明細表、存摺影本（見辛警卷㈥第2613至
    2622頁）。
　環保局會同本案廢棄物棄置地點之土地所有權人陳○○、陳○○
    於105年2月15日至本案廢棄物棄置地點現場進行會勘之會勘
    紀錄（見辛警卷㈥第2623至2624頁）。
　陳○○之指認犯罪嫌疑人紀錄表（105年6月26日）（見辛警卷㈥
    第2625至2627頁）。
　臺中市政府環境保護局105年1月26日之環境稽查紀錄表、系
    爭開土地之Google網站空照圖、臺中市空間地圖查詢系統各
    1張（辛警卷㈥第2628至2631頁）。
　000之0等地號土地之土地建物查詢資料各1份（見辛警卷㈥第2
    632至2643頁）。
　臺中市政府環境保護局（下稱環保局）105年1月26日之環境
    稽查紀錄表暨稽查現場所拍攝之照片、查獲在現場之挖土機
    、貨櫃屋之照片（見辛警卷㈥第2644至2646頁、第2763至276
    8頁）。
　臺中市政府環境保護局105年2月15日中市環稽字第000000000
    0號函暨函覆之105年1月26日、105年2月15日廢棄物稽查紀
    錄（見辛警卷㈥第2648至2659頁）。
　臺中市政府環境保護局105年6月28日中市環稽字第000000000
    0號函暨函覆之函附之採樣檢測報告2份（各含採樣計畫書、
    各採樣點照片、環境樣品、送驗單、檢驗報告）（見辛警卷
    ㈥第2660至2761頁）。
　柯○○之指認犯罪嫌疑人紀錄表（105年5月2日）（見壬警卷第
    32至34頁）。
　扣押車牌號碼000-00號自用大貨車之扣留清除機具、處理設
    施或設備責付保管條（見壬警卷第35至36頁）。
　車牌號碼000-00號自用大貨車之車輛詳細資料報表、行車執
    照（見壬警卷第47頁）。
　扣押車牌號碼000-00號自用大貨車之扣押車輛之照片14張（
    見壬警卷第67至73頁）。
　車牌號碼000-00號自用大貨車於105年3月12日凌晨4時5分許
    ，駛入本案廢棄物棄置土地之路口監視器錄影畫面翻拍照片
    12張（見壬警卷第74至77頁）。
　臺中市政府警察局第四分局0000000專案現場勘察報告（含刑
    案現場照片33張）（見壬警卷第310至328頁）。
　環保局105年3月12日之環境稽查紀錄表暨稽查時發現原堆置
    廢棄物現場旁又遭棄置之6堆廢棄物之照片16張（見癸卷㈡第
    64至75頁）。
　環保局105年1月26日之環境稽查紀錄表暨稽查現場所拍攝之
    照片12張（見癸卷㈡第76至80頁）。
　臺中市政府警察局第四分局0000000專案現場勘察報告（含車
    輛前往本案棄置廢棄物地點周遭之行車路線暨行車路線上設
    置之路口監視器（共3個）位置圖、刑案現場照片39張）（
    見丙卷㈠卷第17至38頁）。
　車牌號碼0000-00號自用小客車、000-00號營業貨運曳引車、
    00-00號營業半拖車、000-00號營業貨運曳引車、00-00號營
    業半拖車、000-00號營業大貨車、000-00號自用大貨車之車
    輛詳細資料報表、上開車輛於105年3月12日之國道高速公路
    ETC車行紀錄（見丙卷㈠第39至49頁）。
　臺中市政府環境保護局臺中市南屯區同安南巷高鐵高架橋下
    廢棄物案105年3月21日採樣計畫書(見丙卷㈠第52至69頁)。
　車牌號碼000-00號營業貨運曳引車附掛車牌號碼00-00營業半
    拖車、車牌號碼000-00號營業貨運曳引車附掛車牌號碼00-0
    0號營業半拖車、車牌號碼000-00號、車牌號碼000-00自用
    大貨車、000-00號營業大貨車、車牌號碼000-00號（現車牌
    000-0000號）營業貨運曳引車及附掛之車牌號碼00-00號營
    業半拖車等共計6部車，於105年3月12日凌晨約4時至5時許
    之間，進入本案廢棄物棄置土地之路口監視器錄影資料翻拍
    照片（見丙卷㈠第179至211頁）。
　臺中地方檢察署署檢察官105年6月29日之履勘現場筆錄暨照
    片12張（見丙卷㈡第11至17頁）。
　臺中市政府環境保護局陳情案件處理管制單（105年1月18日
    ）（見丁卷第2頁）。
　臺中市政府環境保護局105年1月26日之稽查紀錄表暨現場所
    拍攝之現場照片45張（見丁卷第3至6頁）。
　環保局於105年2月1日至臺中市南屯區同安南巷高鐵高架橋旁
    臨筏子溪空地現場之會勘紀錄（見丁卷第8至9頁）。
　臺中市政府環境保護局105年3月3日中市環稽字第0000000000
    號函、105年2月24日中市都工字第0000000000號函（見丁卷
    第21至22頁）。
　臺中市政府環境保護局105年3月28日中市環稽字第000000000
    00號執行違反廢棄物清理法案件裁處書（見107年度原附民
    字第8號卷第5頁）。
　臺中市○○區○○段○00000○00000○00000地號土地登記謄本（見1
    07年度原附民字第8號卷第8至10頁）。
　　足認被告己○○、庚○○、戊○○、乙○○、丁○○、丙○○之任意性自
    白均與事實相符，而堪採信，本案事證明確，上開被告犯行
    均堪認定，應予依法論科。
三、論罪科刑：
  ㈠行為後法律有變更者，適用行為時之法律，但行為後之法律
    有利於行為人者，適用最有利於行為人之法律，刑法第2條
    第1項定有明文。查上開被告行為後，廢棄物清理法第46條
    業於106年1月18日經總統修正公布，並於同年月20日施行，
    修正前條文為：「有下列情刑之一者，處1年以上5年以下有
    期徒刑，得併科新臺幣3百萬元以下罰金：…四、未依第41條
    第1項規定領有廢棄物清除、處理許可文件，從事廢棄物貯
    存、清除、處理，或未依廢棄物清除、處理許可文件內容貯
    存、清除、處理廢棄物。」；修正後之條文為：「有下列情
    刑之一者，處1年以上5年以下有期徒刑，得併科新臺幣1千5
    百萬元以下罰金：…四、未依第41條第1項規定領有廢棄物清
    除、處理許可文件，從事廢棄物貯存、清除、處理，或未依
    廢棄物清除、處理許可文件內容貯存、清除、處理廢棄物。
    」，其修正後就併科罰金金額部分較修正前為高，經比較新
    舊法後，修正後之規定並未較有利於被告等人，自應適用其
    等行為時即修正前廢棄物清理法第46條之規定論處。
  ㈡行政院環境保護署依據廢棄物清理法第12條規定所訂定之「
    一般廢棄物回收清除處理辦法」第2條第7款、第11款、第13
    款、第14款分別規定，「貯存：指一般廢棄物於回收、清除
    、處理前，放置於特定地點或貯存容器、設施內之行為。」
    、「清除：指下列行為：㈠收集、清運：指以人力、清運機
    具將一般廢棄物自產生源運輸至處理場（廠）之行為。㈡轉
    運：指以清運機具將一般廢棄物自產生源運輸至轉運設施或
    自轉運設施運輸至中間處理或最終處置設施之行為。」、「
    處理：指下列行為：㈠中間處理：指一般廢棄物在最終處置
    或再利用前，以物理、化學、生物、熱處理、堆肥或其他處
    理方法，變更其物理、化學、生物特性或成分，達成分離、
    中和、減量、減積、去毒、無害化或安定之行為。㈡最終處
    置：指將一般廢棄物以安定掩埋、衛生掩埋、封閉掩埋或海
    洋棄置之行為。㈢再利用：指將一般廢棄物經物理、化學或
    生物等程序後做為材料、燃料、肥料、飼料、填料、土壤改
    良或其他經中央主管機關會商中央目的事業主管機關認定之
    用途行為。㈣能源回收：指一般廢棄物具有生質能、直接利
    用或經處理產生能源特性，供進行再生能源利用之行為。」
    、「清理：指一般廢棄物貯存、回收、清除或處理之行為。
    」。行政院環境保護署依據廢棄物清理法第36條第2項規定
    所訂定之「事業廢棄物貯存清除處理方法及設施標準」第2
    條第1款、第2款、第3款、第4款亦分別規定，「貯存：指事
    業廢棄物於清除、處理前，放置於特定地點或貯存容器、設
    施內之行為。」、「清除：指事業廢棄物之收集、運輸行為
    。」、「處理：指下列行為：㈠中間處理：指事業廢棄物在
    最終處置或再利用前，以物理、化學、生物、熱處理或其他
    處理方法，改變其物理、化學、生物特性或成分，達成分離
    、減積、去毒、固化或穩定之行為。㈡最終處置：指衛生掩
    埋、封閉掩埋、安定掩埋或海洋棄置事業廢棄物之行為。㈢
    再利用：指事業產生之事業廢棄物自行、販賣、轉讓或委託
    做為原料、材料、燃料、填土或其他經中央目的事業主管機
    關認定之用途行為，並應符合其規定者。」
　　、「清理：指貯存、清除或處理事業廢棄物之行為。」
  ㈢按凡能以搬動方式移動之固態或液態物質或物品，其被拋棄
    者，或減失原效用、被放棄原效用、不具效用或效用不明者
    ，或於營建過程中所產生目的以外之產物（下稱營建產出物
    ），皆係廢棄物清理法所稱之廢棄物，若係由事業活動所產
    生非屬其員工生活產生之非有害廢棄物，則為一般事業廢棄
    物；事業產出物，經中央主管機關認定已失市場經濟價值，
    且有棄置或污染環境、危害人體健康之虞，或違法貯存或利
    用，有棄置或污染環境之虞，或再利用產品未依本法規定使
    用，有棄置或污染環境之虞者，不論其原有性質為何，皆為
    廢棄物，該法第2條第1項第1、2、3款、第2項第2款第2目及
    第2條之1分別定有明文。立法理由揭明「廢棄物」與「資源
    」位處物質或物品之不同生命週期，經過適當手段，廢棄物
    可變成資源，而若錯置、錯用，資源也應視為廢棄物之規範
    意旨。由此可知，廢棄物清理法所稱「廢棄物」係採相對性
    之定義，與標的物質或物品本身於自然狀態下之屬性，並無
    必然關係，尚應配合處置手段、效用、利用技術、市場經濟
    價值等因素綜觀而定，甚且尚須考量有無污染環境之虞等因
    素。廢棄物清理法第39條第1項規定：「事業廢棄物之再利
    用，應依中央目的事業主管機關規定辦理，不受第28條、第
    41條之限制。」又依同法第52條之規定，貯存、清除、處理
    或再利用一般事業廢棄物，違反第39條第1項規定者，係處
    以行政罰鍰。現行廢棄物清理法關於事業廢棄物之再利用，
    已授權中央目的事業主管機關制定管理辦法管理之，不受同
    法第41條（即應向主管機關或中央主管機關委託之機關申請
    核發公民營廢棄物清除處理機構許可文件）之限制，固屬無
    訛；但如非屬事業廢棄物之再利用行為，而係未經主管機關
    許可，提供土地回填、堆置廢棄物，或未依同法第41條第1
    項規定領有廢棄物清除、處理許可文件，而從事廢棄物貯存
    、清除、處理，或未依廢棄物清除、處理許可文件內容貯存
    、清除、處理廢棄物者，則與上引事業廢棄物再利用之規定
    並不相侔，自仍有同法第46條第3、4款處罰規定之適用。無
    論係「營建剩餘土石方處理方案」或內政部依廢棄物清理法
    所授權訂定之「營建事業廢棄物再利用種類及管理方式」所
    規範具資源性質之營建剩餘土石方或營建混合物，惟未依相
    關規定進行再利用而係任意棄置，或經中央主管機關認定已
    失市場經濟價值且有棄置或污染環境、危害人體健康之虞，
    或違法貯存或利用而有棄置或污染環境之虞者，不論原有性
    質為何，依廢棄物清理法第2條第1項第1款、第2條之1第1、
    2款等規定，皆為該法所稱之廢棄物（最高法院108年度台聲
    字第177號裁定、97年度台上字第6250號判決意旨參照）。
  ㈣被告己○○、庚○○辯稱其等在本案土地係傾倒營建剩餘土石方
    ，並非廢棄物云云，然本案被告均未向主管機關申請領有廢
    棄物清除、處理許可文件，而於附表所示之時間將營建廢棄
    物等載運至本案土地棄置，且依現場照片顯示，本案土石堆
    混雜大量髒亂垃圾，幾已難稱僅係「土石堆」，現場並無任
    何土資廠或級配廠之告示，且周遭並未設置任何欄柵圍籬以
    與周遭環境區隔，上方亦無遮蔽圍網，更無任何溝渠水利設
    施以防免風雨澆灌土石垃圾流失殃及鄰地（參辛警卷一附現
    場照片），自有污染環境危害人體健康之虞，屬違法棄置，
    被告己○○、庚○○所辯無可採。
　㈤核被告所為，均係犯修正前廢棄物清理法第46條第4款之非法
    清理廢棄物罪。
  ㈥犯罪事實應予更明部分：
  ⒈公訴意旨認被告戊○○以如附表編號2所示之車牌號碼000-00號
    營業貨運曳引車附掛車牌號碼00-00號營業半拖車載運至本
    案堆置地點傾倒之車次自104年11月2日起至105年1月4日止
    共有53次，惟被告戊○○供稱：洪○○是在自己無法開車時才會
    僱請伊駕駛上開車輛等語（見原審卷㈤第220頁）。洪○○亦供
    稱：因為伊有2台車，在伊需要出2台車時才會僱請被告戊○○
    駕駛其中1台等語（見同上頁）。是比對洪○○另1台車牌號碼
    000-00號曳引車附掛車牌號碼00-00號營業半拖車與如附表
    編號2所示車輛進出本案堆置地點之時間，以2台車有重疊之
    時間認定係被告戊○○所駕駛之車次，更正此部分之犯罪事實
    如附表編號2「清除、處理日期及車次」欄所示。
　⒉公訴意旨認被告乙○○以如附表編號3所示之車牌號碼000-00號
    營業貨運曳引車附掛車牌號碼00-00號營業半拖車載運至本
    案堆置地點傾倒之車次自104年11月2日起至105年1月4日止
    共有58次，惟上開車次純係以監視器拍攝該車輛進出本案堆
    置地點之次數為計算基礎。查被告乙○○於警詢、偵訊及原審
    準備程序中始終供稱：伊除了載運物品進入本案堆置地點外
    也有載運土方出來回填，載運進本案堆置地點的次數大約20
    多次等語（見乙卷㈡第309頁、第506至507頁，原審卷㈤第221
    頁），而依公訴人之舉證既無法排除該車輛進出本案堆置地
    點係「載出」而非「載入」之可能，依罪證有疑唯利被告之
    原則，應認被告乙○○駕駛上開車輛至本案堆置地點傾倒營建
    廢棄物之次數為20次，爰更正此部分之犯罪事實如附表編號
    3「清除、處理日期及車次」欄所示。
　⒊公訴意旨認被告丁○○以車牌號碼000-00號營業貨運曳引車附
    掛車牌號碼00-00號營業半拖車載運至本案堆置地點傾倒之
    車次自104年11月3日起至同年月23日止共有14次，惟上開車
    次純係以監視器拍攝該車輛進出本案堆置地點之次數為計算
    基礎。而被告丁○○供稱：除載運物品至本案堆置地點傾倒外
    ，另有依洪○○指示至本案堆置地點載運土方至其他地點回填
    之情形等語（見辛警卷㈥第2234至2235頁、第2275至2277頁
    ），並有○○通運公司出車日報表在卷可參（見同上卷第2262
    至2265頁），是依罪證有疑唯利被告之原則，就出車日報表
    所載104年11月3日自高鐵即本案堆置地點載運至南投之3車
    次及104年11月4日自高鐵即本案堆置地點載運至南投之2車
    次均應予扣除，而更正如附表編號4「清除、處理日期及車
    次」欄所示。
  ㈦集合犯乃其犯罪構成要件中，本就預定有多數同種類之行為
    將反覆實行，立法者以此種本質上具有複數行為，反覆實行
    之犯罪，歸類為集合犯，特別規定為一個獨立之犯罪類型，
    例如收集犯、常業犯等。廢棄物清理法第46條第4款前段之
    非法清理廢棄物罪，係以未依同法第41條第1項規定領有廢
    棄物清除、處理許可文件從事清除、處理廢棄物者為犯罪主
    體，再依該第41條第1項前段以觀，可知立法者顯然已預定
    廢棄物之清除、處理行為通常具有反覆實行之性質。是本罪
    之成立，本質上即具有反覆性，而為集合犯（最高法院104
    年第9次刑事庭會議決議參照）。故被告等人於如附表所示
    之時間，反覆實施清理廢棄物之行為，均侵害同一法益，為
    集合犯，僅論以一罪。
  ㈧被告戊○○、乙○○及同案共犯黃○○，暨同案共犯王○○所僱用之
    被告丁○○各係受洪○○僱用或依洪○○指示調度駕駛如附表所示
    之車輛載運廢棄物至本案堆置地點傾倒，其等各與洪○○就上
    開犯行，有犯意聯絡及行為分擔；又被告庚○○係依被告己○○
    之指示載運廢棄物至本案堆置地點傾倒，二人間就本案犯行
    有犯意聯絡及行為分擔；被告丙○○指示「阿○」、「阿○」載
    運廢棄物至本案堆置地點傾倒，其等就本案犯行亦均有犯意
    聯絡及行為分擔，均為共同正犯
  ㈨刑之加重減輕事由：
  ⒈被告庚○○因公共危險案件，經臺灣彰化地方法院以104年度交
    簡字第1804號判處有期徒刑4月確定，於104年11月11日執行
    完畢。
　⒉被告丁○○前因業務過失致死案件，經臺灣臺中地方法院以101
    年度交訴字第125號判處有期徒刑5月確定，於101年8月31日
    執行完畢。
  ⒊上列被告各於受有期徒刑執行完畢5年內故意再犯本件有期徒
    刑以上之罪，固均為累犯，惟審酌2人本案犯案期間非長，
    亦非處於主導地位，如因屬累犯，而必予加重其最低本刑，
    即有過苛之情，是依司法院大法官會議釋字第775號解釋文
    意旨不予加重之。
四、本院之判斷：
　㈠原審以被告犯罪事證明確，並審酌被告戊○○、己○○及丙○○均
    曾因違反廢棄物清理法案件，分別經法院判處罪刑並予緩刑
    或經檢察官予以緩起訴處分之寬典，有其等之臺灣高等法院
    被告前案紀錄表存卷可參，竟未能珍惜前次機會，無視政府
    對環境保護之政策宣導，僅為貪圖一己私利，明知未具有清
    除處理廢棄物之專業能力及設備，亦未依規定領有許可文件
    ，仍為本件犯行，均應處以較重之刑；另被告乙○○、丁○○、
    庚○○則均無相類前科，亦有其等臺灣高等法院被告前案紀錄
    表在卷可查，素行尚可，其等之刑度應較被告戊○○、己○○及
    丙○○為輕。另考量被告己○○、丙○○分別僱用被告丁○○、庚○○
    及「阿○」、「阿○」等人為其等載運廢棄物，相對於受僱者
    居於主導地位，自應處以較重之刑，被告戊○○、乙○○均居於
    從屬地位，其等之刑度應較輕。再參酌其等分別載運傾倒廢
    棄物之次數、所傾倒之廢棄物並非有害事業廢棄物，及均坦
    認犯行，尚知悔悟之犯後態度，及其等於原審自述之智識程
    度及家庭、生活經濟狀況等一切情狀，分別量處被告戊○○有
    期徒刑1年2月、被告乙○○有期徒刑1年2月、被告謝慶鋒、庚○○各有期徒刑1年、被告丙○○、己○○各有期徒刑1年4月及就
    被告戊○○、乙○○、丁○○依法宣告緩刑，暨就被告等犯罪所得
    依法宣告沒收（均詳后），認事用法核無違誤，被告上訴意
    旨否認犯罪或請求從輕，檢察官上訴意旨認被告戊○○、乙○○
    、丁○○緩刑宣告不當，均無理由，應予駁回。
　㈡緩刑之宣告及本院之補充說明：
  ⒈查被告乙○○未曾因故意犯罪受有期徒刑以上刑之宣告；被告
    戊○○前因違反廢棄物清理法案件，經臺灣臺中地方法院以92
    年度訴字第848號判處有期徒刑1年6月，緩刑4年確定，於96
    年5月17日緩刑期滿未經撤銷，其刑之宣告失其效力，此觀
    卷附其等之臺灣高等法院被告前案紀錄即明，均合於刑法第
    74條第1項第1款諭知緩刑之前提要件。
　⒉另被告丁○○前因強制猥褻案件，經臺灣臺中地方法院以96 年
    度訴字第928號判處有期徒刑10月，再經臺灣臺中地方法院
    以96年度聲減字第7736號減刑為有期徒刑5月，並諭知易科
    罰金之折算標準，於97年2月13日易科罰金執行完畢後，迄
    本案宣判時已逾5年未再受有期徒刑以上刑之宣告，此觀卷
    附其臺灣高等法院被告前案紀錄即明，合於刑法第74條第1
    項第2款諭知緩刑之前提要件。
  ⒊原審考量被告戊○○、乙○○、丁○○均係受僱聽命於洪○○或依洪○○之指示調度駕駛車輛，就本案違反廢棄物清理法之犯行並
    非立於主導地位。其等經此偵查、審判程序及罪刑宣告之教
    訓後，當知所警惕而無再犯之虞，斟酌上情，認就被告乙○○
    、戊○○、丁○○所受本案刑之宣告，均以暫不執行為適當，爰
    均宣告緩刑3年，以勵自新。惟其等均未賠償地主所受損害
    ，認仍應課予一定之負擔，以資警惕。考量其等均僅係依照
    洪○○指示而為本案犯行，犯罪參與情節較為輕微。且參酌被
    告戊○○、乙○○及丁○○均係因法治觀念不足，致為本案犯行，
    為確保其能記取教訓，並導正偏差行為，避免再犯，原審認
    除前開緩刑宣告外，有課予預防再犯所為必要命令宣告之必
    要。是均依刑法第74條第2項第8款規定，諭知於緩刑期間應
    接受受理執行之地方檢察署所舉辦之法治教育3場次，並依
    刑法第93條第1項第2款規定，併予宣告於緩刑期間付保護管
    束。原審所為上述被告緩刑宣告及緩刑期間應履行事項，暨
    保護管束之宣告，均屬妥適，爰予維持。惟本院審酌被告戊○○、乙○○、丁○○行為造成之國家社會資源浪費，認有命其等
    補償之必要，除維持原審所諭知緩刑宣告及其等緩刑期間應
    履行之事項外，併命其等依刑法第74條第2項第4款規定，各
    應向公庫支付新臺幣拾萬元。
　⒋被告己○○固因業務過失致死案件，經臺灣臺中地方法院以95
    年度中交簡字第914號判處有期徒刑6月，緩刑3年確定，於9
    8年6月26日緩刑期滿未經撤銷，其刑之宣告失其效力，此觀
    卷附臺灣高等法院被告前案紀錄即明，惟考量本案係由其指
    示被告庚○○載運廢棄物而居於主導地位，合計載運次數不少
    ，侵害性不低，原審不予宣告緩刑，亦屬妥適，亦予維持。
五、沒收方面：
  ㈠查上列被告行為後，刑法關於沒收部分亦於104年12月30日修
    正公布，自105年7月1日施行，而沒收，適用裁判時之法律
    ，刑法第2條第2項定有明文，是就沒收部分，自應適用修正
    後之規定，先予敘明。次按供犯罪所用、犯罪預備之物或犯
    罪所生之物，屬於犯罪行為人者，得沒收之；犯罪所得，屬
    於犯罪行為人者，沒收之；前2項之沒收，於全部或一部不
    能沒收或不宜執行沒收時，追徵其價額；前條犯罪所得及追
    徵之範圍與價額，認定顯有困難時，得以估算認定之；宣告
    前二條之沒收或追徵，有過苛之虞、欠缺刑法上之重要性、
    犯罪所得價值低微，或為維持受宣告人生活條件之必要者，
    得不宣告或酌減之。刑法第38條第2項、第38條之1第1項、
    第3項、第38條之2第1、2項分別定有明文。
  ㈡按沒收兼具刑罰與保安處分之性質，以剝奪人民之財產權為
    內容，係對於人民基本權所為之干預，自應受法律保留原則
    之限制。共同犯罪行為人之組織分工及不法所得，未必相同
    ，特別是集團性或重大經濟、貪污犯罪，彼此間犯罪所得之
    分配懸殊，其分配較少甚或未受分配之人，如仍應就全部犯
    罪所得負連帶沒收之責，超過其個人所得之剝奪，無異代替
    其他犯罪參與者承擔刑罰，顯失公平。故共同犯罪之人，其
    所得之沒收，應就各人分得之數為之（參考最高法院104年
    度台上字第2986號判決及104年度第14次刑事庭會議決議意
    旨）。經查：
  ⒈被告戊○○自承：伊係以全日2000元、半日1000元受僱於洪○○
    等語，核與洪○○所述相符（見原審卷㈤第220頁）。依如附表
    編號2「清除、處理日期及車次」欄所示被告戊○○工作日數
    計算其犯罪所得總額為2萬1000元【計算式：2000元×9天+10
    00元×3天=2萬1000元】，未經扣案，自應依刑法第38條之1
    第1項、第3項之規定，於被告戊○○之宣告刑項下宣告沒收，
    並於全部或一部不能沒收或不宜執行沒收時，追徵其價額。
  ⒉被告乙○○自承：伊係依洪○○指示跑車，每車次洪○○給伊的報
    酬約1500至2500元不等等語（見原審卷㈤第221頁）。以最有
    利被告之方式認定其犯罪所得總額為3萬元【計算式：1500
    元×20次=3萬元】，未經扣案，自應依刑法第38條之1第1項
    、第3項之規定，於被告乙○○之宣告刑項下宣告沒收，並於
    全部或一部不能沒收或不宜執行沒收時，追徵其價額。
  ⒊被告丁○○自承：伊受僱於王○○，王○○以每車運費的21%作為伊
    駕車的報酬，月底結算等語。王○○亦供稱：每車運費依距離
    遠近在2000元至3000元不等，其中21%是給被告丁○○等語（
    見原審卷㈤第170頁）。以最有利被告之方式認定其犯罪所得
    總額為3780元【計算式：2000元×21%×9=3780元】，未經扣
    案，自應依刑法第38條之1第1項、第3項之規定，於被告丁○○之宣告刑項下宣告沒收，並於全部或一部不能沒收或不宜
    執行沒收時，追徵其價額。
  ⒋被告己○○及庚○○均供稱：每台車工地給被告己○○2500元，要
    給土尾每車500元，由被告庚○○駕駛的部分每車被告己○○給
    被告庚○○750元等語（見原審卷㈤第169頁）。是就被告己○○
    部分，由其自己駕駛之車次每次犯罪所得為2000元，僱用被
    告庚○○駕駛之車次每次犯罪所得為1250元；就被告庚○○部分
    每車次之犯罪所得為750元。則被告己○○就本案之犯罪所得
    總額為5萬8000元【計算式：2000元×19+1250元×16=5萬8000
    元】；被告庚○○就本案之犯罪所得總額1萬2000元【計算式
    ：750元×16=1萬2000元】，均未經扣案，自應依刑法第38條
    之1第1項、第3項之規定，於被告己○○、庚○○之宣告刑項下
    分別宣告沒收，並於全部或一部不能沒收或不宜執行沒收時
    ，追徵其價額。
  ⒌被告丙○○供稱：伊載運1車是1萬1000元，要給「阿○」跟「阿
    ○」1車2500元，伊自己駕駛的次數只有2次，每次傾倒要給
    土尾3000元等語（見原審卷㈤第180頁，己卷㈡第169頁反面、
    第284頁）。則被告丙○○由其自己駕駛之車次每次犯罪所得
    為8000元，僱用「阿○」跟「阿○」駕駛之車次每次犯罪所得
    為5500元，其就本案之犯罪所得總額為10萬9500元【計算式
    ：8000元×2+5500元×17=10萬9500元】，未經扣案，自應依
    刑法第38條之1第1項、第3項之規定，於被告丙○○之宣告刑
    項下宣告沒收，並於全部或一部不能沒收或不宜執行沒收時
    ，追徵其價額。
  ㈢如附表所示之車輛，固係上開被告用以為本案犯行所用之物
    ，惟衡以上開車輛價值甚高，且並非專供非法清理廢棄物犯
    罪之用，倘予以宣告沒收，顯有過苛之虞，爰均不予以宣告
    沒收，併此敘明。
六、被告丙○○經合法傳喚，無正當理由不到庭，爰不待其陳述逕
    行判決。　　
據上論結，應依刑事訴訟法第371條、第368條，刑法第74條第2
項第4款，判決如主文。
本案經檢察官吳宇軒提起公訴，檢察官侯詠琪提起上訴，檢察官
甲○○到庭執行職務。
中　　華　　民　　國　　110 　年　　12　　月　　29　　日
            刑事第九庭　  審判長法　官　紀  文  勝
                                法　官　賴  妙  雲
                                法　官　姚　勳　昌
以上正本證明與原本無異。             
如不服本判決應於收受送達後二十日內向本院提出上訴書狀，其
未敘述上訴理由者，並得於提起上訴後二十日內向本院補提理由
書狀（均須按他造當事人之人數附繕本）「切勿逕送上級法院」
。因疫情而遲誤不變期間，得向法院聲請回復原狀。
                                書記官  溫  尹  明
　　　　　　　　　　　　　　　　
中　　華　　民　　國　　110 　年　　12　　月　　29　　日

附錄本案論罪科刑法條全文：
廢棄物清理法第46條（修正前）
有下列情形之一者，處1年以上5年以下有期徒刑，得併科新臺幣
3百萬元以下罰金：
一、任意棄置有害事業廢棄物。
二、事業負責人或相關人員未依本法規定之方式貯存、清除、處
    理或再利用廢棄物，致污染環境。
三、未經主管機關許可，提供土地回填、堆置廢棄物。
四、未依第41條第1項規定領有廢棄物清除、處理許可文件，從
    事廢棄物貯存、清除、處理，或未依廢棄物清除、處理許可
    文件內容貯存、清除、處理廢棄物。
五、執行機關之人員委託未取得許可文件之業者，清除、處理一
    般廢棄物者；或明知受託人非法清除、處理而仍委託。
六、公民營廢棄物處理機構負責人或相關人員、或執行機關之人
    員未處理廢棄物，開具虛偽證明。
【附表】

編號 非法清除、處理之車輛 車輛所有人 駕駛人 載運傾倒之物品 清除、處理日期及車次 1 車牌號碼000-00號自用大貨車（業經臺灣臺中地方法院以106年度聲字第1114號裁定發還） ○○企業社即柯○○妻子盧○○ 柯○○ 營建廢棄物 ①104年11月2日：1次 ②104年11月3日：1次 ③104年11月4日：1次 ④104年11月5日：1次 ⑤104年11月6日：1次 ⑥104年11月10日：1次 ⑦104年11月13日：1次 ⑧104年11月16日：1次 ⑨104年11月17日：1次 ⑩104年11月18日：2次 ⑪104年11月19日：2次 ⑫104年11月20日：1次 ⑬104年11月21日：1次 ⑭104年11月24日：1次 ⑮104年11月25日：1次 ⑯104年11月27日：3次 ⑰104年11月29日：1次 ⑱105年3月12日：1次共22次 2 車牌號碼000-00號營業貨運曳引車附掛車牌號碼00-00號營業半拖車（尚未發還） 洪○○所有，登記於其所經營之○○工程行 洪○○、戊○○ 未經分類之土方、磚塊、水泥塊等營建廢棄物 洪○○駕駛： ①104年11月8日：2次 ②104年11月12日：3次 ③104年11月14日：3次 ④104年11月17日：1次 ⑤104年11月25日：1次戊○○駕駛： ①104年11月2日：3次（半日） ②104年11月3日：2次（全日） ③104年11月4日：3次（全日） ④104年11月7日：6次（全日） ⑤104年11月9日：4次（全日） ⑥104年11月11日：3次（全日） ⑦104年11月16日：2次（半日） ⑧104年11月18日：4次（全日） ⑨104年11月23日：4次（全日） ⑩104年12月16日：2次（半日） ⑪105年1月2日：3次（全日） ⑫105年1月4日：5次（全日）共43次，12日（其中9日全日，3日半日） 3 車牌號碼000-00號營業貨運曳引車附掛車牌號碼00-00號營業半拖車（業經臺灣臺中地方法院以106年度聲字第4236號裁定發還） 乙○○所有，原靠行登記於○○交通有限公司，已於105年5月5日過戶予乙○○所經營之○○工程行，曳引車車牌號碼變更為000-0000號，半拖車車牌號碼變更為000-0000號。 乙○○ 拆房子所產生之磚塊、水泥塊及開挖基地產生之廢土方等營建廢棄物。 104年11月2日至105年1月4日共約20次。 4 車牌號碼000-00號營業貨運曳引車附掛車牌號碼00-00號營業半拖車（業經臺灣臺中地方法院以106年度聲字第5219號裁定發還） 王○○所有，靠行登記於○○通運有限公司 丁○○ 拆除工地所產生之廢磚塊等營建廢棄物 ①104年11月4日：1次 ②104年11月12日：1次 ③104年11月18日：3次 ④104年11月23日：4次共9次 5 車牌號碼000-00號營業貨運曳引車附掛車牌號碼00-00號營業半拖車（業經臺灣臺中地方法院以106年度聲字第1837號裁定發還） 黃○○所有，靠行登記於○○交通股份有限公司 黃○○ 拆除工地所產生之廢磚塊、水泥塊、廢玻璃、泥土等營建廢棄物 ①105年1月2日：2次 ②105年1月4日：4次共6次 6 車牌號碼000-00號營業貨運曳引車附掛車牌號碼00-00號營業半拖車（業經臺灣臺中地方法院以106年度聲字第1837號裁定發還） 己○○所有，靠行登記於○○通運股份有限公司 己○○ 廢土及廢磚塊等營建廢棄物 ①104年11月2日：3次 ②104年11月3日：2次 ③104年11月4日：2次 ④104年11月5日：1次 ⑤104年11月7日：1次 ⑥104年11月16日：2次 ⑦104年11月18日：3次 ⑧104年11月23日：3次 ⑨104年11月24日：1次 ⑩104年11月25日：1次共19次 7 車牌號碼00-000號營業貨運曳引車附掛車牌號碼00-00號營業半拖車（業經臺灣臺中地方法院以106年度聲字第1837號裁定發還） 己○○所有，靠行登記於○○通運股份有限公司 庚○○ 廢土及廢磚塊等營建廢棄物 ①104年11月1日：1次 ②104年11月2日：4次 ③104年11月4日：1次 ④104年11月5日：1次 ⑤104年11月16日：1次 ⑥104年11月18日：4次 ⑦104年11月23日：4次共16次 8 車牌號碼000-000號營業貨運曳引車附掛車牌號碼00-00號營業半拖車（業經臺灣臺中地方法院以106年度聲字第3449號裁定發還） 不知情之丙○○女友陳○○所有，靠行登記於○○交通有限公司。 丙○○、「阿○」 、「阿○ 」 拆除工地所產生之廢土、廢磚塊等營建廢棄物 ①104年11月2日：1次 ②104年11月5日：1次 ③104年11月6日：1次 ④104年11月21日：1次 ⑤104年11月27日：1次 ⑥104年11月30日：1次共6次 9 車牌號碼000-00號營業貨運曳引車附掛車牌號碼00-00號營業半拖車（業經臺灣臺中地方法院以106年度聲字第3449號裁定發還） 不知情之丙○○女友陳○○所有，靠行登記於○○交通有限公司。 「阿○」 、「阿○ 」  ①104年11月2日：1次 ②104年11月5日：1次 ③104年11月6日：1次 ④104年11月9日：1次 ⑤104年11月10日：1次 ⑥104年11月16日：1次 ⑦104年11月19日：1次 ⑧104年11月21日：1次 ⑨104年11月23日：1次 ⑩104年11月25日：1次 ⑪104年11月27日：1次 ⑫104年11月30日：1次 ⑬104年12月24日：1次共13次 


【卷宗名稱與簡稱對照】
一、內政部警政署保安警察第七總隊第三大隊105年8月1日保七
    三大二中刑偵字第1050001429號卷㈠至㈥：辛警卷㈠至㈥
二、105年偵字第19710號卷：辛卷
三、105年度他字第993號卷：戊卷
四、105年度偵字第18349號卷：己卷
五、105年度偵字第19084號卷：庚卷
六、臺中市政府警察局第四分局中市警四分偵字第1050033475號
    卷：壬警卷
七、105年度偵字第第00065號卷：甲卷
八、105年度偵字第16538號卷㈠至㈡：乙卷㈠至㈡
九、105年度他字第1864號卷㈠至㈡：丙卷㈠至㈡
十、105年度他字第1255號卷：丁卷
十一、105年度警聲調字第457號卷：癸卷㈡